臺灣桃園地方法院刑事判決　　　　　　 100年度易字第1067號
公　訴　人　臺灣桃園地方法院檢察署檢察官
被　　　告　陳文慶
上列被告因竊盜等案件，經檢察官提起公訴（100 年度偵字第19
019 號），於本院準備程序進行中，被告就被訴事實為有罪之陳
述，經合議庭裁定由受命法官獨任進行簡式審判程序，判決如下
：
    主  文
陳文慶犯竊盜罪，累犯，處有期徒刑捌月，扣案之鑰匙壹支，沒
收；又收受贓物，累犯，處有期徒刑柒月。應執行有期徒刑壹年
貳月，扣案之鑰匙壹支，沒收。
    事  實
一、陳文慶前於民國97年間，因竊盜案件，經本院於97年6 月30
    日以97年度桃簡字第1786號判決判處有期徒刑5月、4月，定
    應執行刑有期徒刑6月，並於同年7月30日確定，甫於98 年3
    月29日縮刑期滿執行完畢，於翌日（即98年3月30 日）出監
    。
二、詎陳文慶猶不知悔改，竟意圖為自己不法所有，基於竊盜之
    犯意，於100年7月12日上午11時許，在桃園縣桃園市○○路
    ○段21號前，見朱秀鑾所有由林育淋使用車牌號碼為RG9-096
    號輕型機車停放該處，即以自備之鑰匙，發動該輕型機車引
    擎，竊取該輕型機車得手；陳文慶明知陳洛婷所有之RH8-89
    1 號之車牌1 面係真實姓名年籍不詳綽號「阿如」之成年男
    子於94年6 月間某日，在桃園市後火車站停車場內所竊取，
    竟基於收受贓物之犯意，於100 年7 月12日下午1 時許（起
    訴書誤繕為7 月12日上午某時），在桃園縣桃園市○○路某
    處，自「阿如」處收受上開車牌，並將該車牌懸掛在其所竊
    得之上開輕型機車上。嗣陳文慶駕駛懸掛上開車牌之上開輕
    型機車，於100 年7 月13日下午6 時許，行經桃園縣中壢市
    ○○路與仁興路交岔口時，為警所查獲，並扣得鑰匙1 支，
    而查悉上情。
三、案經桃園縣政府警察局中壢分局報請臺灣桃園地方法院檢察
    署檢察官偵查起訴。
    理  由
壹、程序部分：
一、被告陳文慶所犯本件之罪，係死刑、無期徒刑、最輕本刑為
    3 年以上有期徒刑以外之罪，亦非高等法院管轄之第一審案
    件，於本院準備程序進行中，被告先就被訴事實為有罪之陳
    述，經告知被告簡式審判程序之旨，並聽取公訴人及被告之
    意見後，本院合議庭裁定由受命法官進行簡式審判程序，是
    本件之證據調查，依刑事訴訟法第273條之2規定，不受同法
    第159條第1項、第161條之2、第161條之3、第163條之1及第
    164條至第170條規定之限制，合先敘明。
二、證據能力之認定：
  (一)被告於警詢、檢察官偵訊及本院羈押調查程序中不利於己之
    供述及於本院準備程序及審理中所為之自白，被告並未主張
    係以不正方法取得自白或筆錄記載與實際所述不符合之情形
    而無證據能力，此外，復查無證據證明係出於強暴、脅迫、
    利誘、詐欺、疲勞訊問、違法羈押或其他不正之方法，亦非
    違反法定障礙事由經過期間不得訊問或告知義務之規定而為
    ，且與事實相符，依刑事訴訟法第156 條第1 項、第158 條
    之2 規定，應認均有證據能力。
  (二)按簡式審判程式之證據調查，不受第159條第1項之限制，刑
    事訴訟法第273條之2定有明文，是依上開規定，於行簡式審
    判程式之案件，被告以外之人於審判外之陳述，除有其他不
    得作為證據之法定事由外，應認具有證據能力。查本件證人
    即被害人陳洛婷、林淯淋於警詢中之證述，雖係被告以外之
    人於審判外之陳述，惟因本案採行簡式審判程式，復無其他
    不得作為證據之法定事由，揆諸上揭說明，應認具有證據能
    力。
  (三)本件其餘非供述證據，被告並未於本院言詞辯論終結前表示
    無證據能力，復查其取得過程亦無何明顯瑕疵，而認均具證
    據能力。
貳、實體部分：
一、上開犯罪事實，業據被告陳文慶於警詢、偵訊及本院羈押調
    查程序、行準備程序及審理時坦承不諱（見100 年偵字第19
    019 號卷第8 頁、第51頁至第52頁、第76頁；本院100 年聲
    羈字第493 號卷第16頁；本院100 年易字第1067號卷第18頁
    背面、第33頁背面、第37頁），核與證人陳洛婷、林淯淋在
    警詢中之證述渠等被害情節相符（見100 年偵字第19019 號
    卷第30頁至第35頁），復有桃園縣政府警察局中壢分局搜索
    扣押筆錄、扣押物品目錄表、扣押物品收據證明書、車輛詳
    細資料報表及桃園縣政府警察局車輛尋獲電腦輸入單各1 紙
    、贓物認領保管單2紙及照片4幀在卷可佐（見100年偵字第1
    9019號卷第36頁至第46頁），足認被告自白與事實相符，本
    案事證明確，被告竊盜及收受贓物犯行洵堪認定，應依法論
    科。
二、論罪科刑：
  (一)核被告陳文慶所為，分別係犯刑法第320條第1項竊盜罪及同
    法第349條第1 項收受贓物罪。被告所犯竊盜罪及贓物罪之2
    次犯行，犯意各別，行為互殊，應予分論併罰。
  (二)被告有如事實欄一所載之科刑、執行前案紀錄，有臺灣高等
    法院被告前案紀錄表在卷可稽（見本院100 年易字第1067號
    卷第5頁至第15頁），其受有期徒刑執行完畢，於5年以內故
    意再犯本案有期徒刑以上之2 罪，均為累犯，應依刑法第47
    條第1 項規定，加重其刑。
  (三)爰審酌被告為一己之私，而竊取他人物品之犯罪動機、手段
    、竊得之財物價值，且被告亦明知RH8-891號之車牌1面為贓
    物，仍違法收受之，並懸掛掛於其所竊得車牌號碼為RG9-09
    6 號輕型機車上，被所為不僅助長財產犯罪，更導致被害人
    追回失物困難，況被告亦有多次竊盜之前案紀錄，有臺灣高
    等法院被告前案紀錄表在卷可稽（見本院100年易字第 1067
    號卷第5頁至第15 頁），足徵其素行非佳，且欠缺守法意識
    ，惟念及被告於本院審理時坦認犯行，已具悔意，態度尚佳
    ，暨其小學畢業之智識程度等其他一切情狀，分別量處如主
    文所示之刑，並定其應執行刑，以示懲儆。
  (四)扣案之鑰匙1 支，為被告所有，且係其所持以犯本件竊盜犯
    行時所用之物等情，業據被告供承在卷（見本院100 年度易
    字第1067號卷第37頁），爰依刑法第38條第1項第2款之規定
    ，併予宣告沒收。
據上論斷，應依刑事訴訟法第273條之1第1項、第299條第1 項前
段，刑法第320條第1項、第349條第1項、第47條第1項、第51 條
第5款、第38條第1項第2款，刑法施行法第1條之1第1 項、第2項
前段，判決如主文。
本案經檢察官陳淑蓉到庭執行職務。
中    華    民    國   100    年    10    月    26    日
                  刑事第十庭  法  官  華澹寧
以上正本證明與原本無異。
如不服本判決應於收受判決後10日內向本院提出上訴書狀，並應
敘述具體理由。其未敘述上訴理由者，應於上訴期間屆滿後20日
內向本院補提理由書( 均須按他造當事人之人數附繕本) 「切勿
逕送上級法院」。
                              書記官  徐珮綾
中    華    民    國   100    年    10    月    26    日
附錄本案論罪科刑法條：
中華民國刑法第320條
意圖為自己或第三人不法之所有，而竊取他人之動產者，為竊盜
罪，處5年以下有期徒刑、拘役或5百元以下罰金。
意圖為自己或第三人不法之利益，而竊佔他人之不動產者，依前
項之規定處斷。
前2項之未遂犯罰之。
中華民國刑法第349條
收受贓物者，處 3 年以下有期徒刑、拘役或 5 百元以下罰金。
搬運、寄藏、故買贓物或為牙保者，處 5 年以下有期徒刑、拘
役或科或併科 1 千元以下罰金。
因贓物變得之財物，以贓物論。